臺灣花蓮地方法院刑事判決　　　　　　　　　　　　九十二年度易字第一一三號
　　公　訴　人　臺灣花蓮地方法院檢察署檢察官
　　被　　　告　戊○○
右列被告因妨害公務等案件，經檢察官提起公訴（九十二年度偵字第一四四七號），
本院判決如左︰
    主  文
戊○○對於公務員依法執行職務時，施脅迫，處拘役伍拾日，如易科罰金，以參佰元
折算壹日；又連續於公務員依法執行職務時，當場侮辱，處拘役肆拾日，如易科罰金
，以參佰元折算壹日。應執行拘役捌拾日，如易科罰金，以參佰元折算壹日。
    事  實
一、戊○○因與前妻潘欣平間之糾葛，長期對於警察及司法人員多有不滿，於民國（
    下同）九十二年二月十八日至三月八日（起訴書誤載為三月六日）間，以其所使
    用之0000000000號行動電話號碼（此預付卡門號之用戶名稱係吳建彰
    ）撥打至花蓮縣警察局勤務指揮中心一一０報案台（下稱報案台）四百餘次，期
    間竟基於妨害公務之犯意，於九十二年三月四日十時二十三分左右，以該行動電
    話撥打至報案台，在電話中稱：「你讓我媽媽活不下去，你最好給我小心一點，
    不然你試試看」等加害他人生命、身體之事，恐嚇依法執行受理報案電話勤務之
    報案台員警乙○○，致乙○○心生畏懼，而以此脅迫方式妨害乙○○依法執行受
    理報案電話之職務；又另行基於侮辱公務員之概括犯意，先於同年三月六日上午
    九時五十三分許，以該行動電話撥打至報案台，在電話中以「幹你老母」、「臭
    雞巴」（閩南語）之三字經，當場侮辱依法執行受理報案電話勤務之報案台員警
    丙○○，再於同日上午九時五十六分許，以同樣方式，在電話中以「臭雞巴」、
    「幹你娘」（閩南語）之三字經，當場侮辱依法執行受理報案電話勤務之報案台
    員警甲○○。
二、案經花蓮縣警察局吉安分局報告臺灣花蓮地方法院檢察署檢察官偵查起訴。
    理  由
一、訊據被告戊○○固不否認曾以0000000000號行動電話撥打至報案台，
    惟矢口否認有前揭妨害公務及侮辱公務員之犯行，並辯稱：因為一一０的報案專
    線警員王政，他拿走伊的電話打給別人，然後說是伊打的，是警察先犯法的，伊
    無法申訴等語置辯。然查，被告於前開時間，以其使用之0000000000
號行動電話號碼（此預付卡門號之用戶名稱係吳建彰）撥打至報案台，在電話中
    出言恐嚇及以三字經侮辱報案台執勤之員警之事實，業據被告於警詢時業坦承犯
    行明確（詳見警卷第二至三頁），核與證人乙○○、丙○○及甲○○於本院審理
    時到庭具結證述（詳見本院九十三年二月十八日審理筆錄第四至十九頁）之情節
    相符，因證人乙○○、丙○○、甲○○均證稱接獲上開電話均有顯示上述該行動
    電話號碼，且被告撥打電話至報案台之數量甚大，是以，該三位證人對於被告於
    電話中之聲音，應不致於誤認，且上開三位證人均為依法執行職務之公務員，與
    被告並不認識，亦無仇隙或怨懟，自無捏詞構陷被告之情，是渠等之上開證述應
    可採信。此外，有花蓮縣警察局勤務指揮中心受理各類案件紀錄表二百三十一張
    （詳見警卷）、和信電訊股份有限公司函二份（詳見偵卷第二十三、二十四頁及
    本院卷第十六頁）、通聯紀錄（詳見偵卷第二十九至三十六頁及本院卷第十七至
    二十四頁）在卷可稽，是被告以該行動電話撥打至報案台之事實亦可認定無訛。
    至公訴人認被告於九十二年二月十八日至三月六日間以該電話撥打至一一０共計
    二百餘次，經本院調閱上開通聯紀錄查核，實係自九十二年二月十八日至三月八
    日止，共計四百餘次乙節，此有上開通聯紀錄附卷可證，則公訴人前揭認定，容
    有誤會，附此敘明。綜上，本件事證明確，被告之前開犯行堪以認定，而被告事
    後空言否認，並以前揭詞置辯，不足採信，故被告之犯行應予依法論科。
二、核被告戊○○所為，係犯刑法第一百三十五條第一項之妨害公務罪、第一百四十
    條第一項之當場侮辱公務員罪。起訴書雖記載被告涉嫌刑法第一百四十條第二項
    ，然此業經檢察官於審理時當庭更正起訴法條為刑法第一百四十條第一項，因檢
    察官之起訴法條有上開誤用，本院仍應予以變更為適切之法條，附此敘明。被告
    前後二次侮辱公務員之犯行，時間緊接，所犯罪名相同，顯係出於概括之犯意為
    之，為連續犯，爰依刑法第五十六條之規定以一罪論，並加重其刑。被告所犯二
    罪間，犯意各別，行為互殊，為數罪關係，應予分論併罰。爰審酌被告於八十六
    年間曾因妨害公務、侮辱公務員之犯行，經本院以八十六年度易字第一一七一號
    刑事判決分別處拘役五十日、三十日，應執行拘役七十日確定並執行完畢在案，
    此有該判決及臺灣高等法院被告全國前案紀錄表各乙份在卷可參，其仍不知悔悟
    ，竟又對執勤之員警施以恐嚇之脅迫行為及辱罵之犯行，且犯後不思悔改，然其
    本次犯罪之情節尚稱輕微，所生危害亦非巨大，且其因婚姻生活不睦，與前妻潘
    欣平離異後，無端對司法、警務人員產生惡感，於本院審理時，對於法官之訊問
    亦有答非所問之情事，且被告認為其遭警察迫害而受不公平對待，均未直接提出
    告訴以維其利益，卻提出諸多與本案無關之陳情書及其他書證，顯見被告因對於
    生活之抑鬱不滿，始以恐嚇或辱罵員警之違法方式宣洩心中憤恨，其犯罪之動機
    及犯罪時所受之刺激堪以憐憫等一切情狀，分別量處如主文所示之刑，併諭知易
    科罰金之折算標準，並定其應執行之刑。
據上論斷，應依刑事訴訟法第二百九十九條第一項前段、第三百條，刑法第五十六條
、第一百三十五條第一項、第一百四十條第一項、第四十一條第一項前段、第五十一
條第六款，罰金罰鍰提高標準條例第一條前段、第二條，判決如主文。
本案經檢察官丁○○到庭執行職務。
中      華      民      國      九十三      年      三      月    五    日
                                臺灣花蓮地方法院刑事庭第三庭
                                    審判長法官  鄭  培  麗
                            法      官  陳  雅  敏
                                    法      官  饒  金  鳳
右正本證明與原本無異。
如不服本判決書，應於送達後十日內，向本院提出上訴狀。（應抄附繕本）
                                    法院書記官
中      華      民      國      九十三      年      三      月    八    日
附錄論罪科刑之法律條文：
中華民國刑法第一百三十五條：
對於公務員依法執行職務時，施強暴脅迫者，處三年以下有期徒刑、拘役或三百元以
下罰金。意圖使公務員執行一定之職務或妨害其依法執行一定之職務或使公務員辭職
，而施強暴脅迫者，亦同。
犯前二項之罪，因而致公務員於死者，處無期徒刑或七年以上有期徒刑。致重傷者，
處三年以上、十年以下有期徒刑。
中華民國刑法第一百四十條：
於公務員依法執行職務時，當場侮辱，或對於其依法執行之職務公然侮辱者，處六月
以下有期徒刑、拘役或一百元以下罰金。
對於公署公然侮辱者亦同。
